Images des répertoires du notaire Denis Victor Huard de La Marre pour l'étude XXV
Archives nationales de France
Images des répertoires du notaire Denis Victor Huard de La Marre pour l'étude XXV
2 mars 1811 - 6 décembre 1827
MC/RE/XXV/4 - MC/RE/XXV/8
Etude XXV; Huard de La Marre, Denis Victor (1783-18..)
5 registres
Archives nationales de France
Minutes et répertoires: la loi 2008-696 du 15 juillet 2008 relative aux archives a fixé à 75 ans à compter de la date de l'acte, ou à 25 ans à compter de la date du décès de l'intéressé si ce délai est plus bref, le délai de communication des minutes et répertoires des notaires; ce délai est porté à 100 ans à compter de la date de l'acte si le document se rapporte à un mineur (code du Patrimoine, articles L213-2, 4e d et 5e).
Autres documents de l'étude (dossiers de clients, comptabilité...): s'agissant d'archives privées, ces documents sont communicables selon les modalités fixées par le déposant ou le donateur.
Certains documents ne sont pas accessibles sous leur forme originale en raison de leur mauvais état de conservation.
Registres entrés aux Archives nationales en 1961.
Images des répertoires de l’étude XXV
Archives de l'étude XXV
répertoire d'officier public ministériel
- Répertoire chronologique pour la période du 2 mars 1811 au 31 décembre 1814, 2 mars 1811 - 31 décembre 1814; MC/RE/XXV/4; Un registre de 164 feuillets de papier manuscrits, hauteur 35,5 x largeur 25,5 cm composé de 4 cahiers foliotés par le notaire. Le registre est en bon état.
  Le répertoire contient les informations suivantes: 1. le n° de l'acte dans l'année; 2. date du jour; 3. nature de l'acte passé en brevet; 4. nature de l'acte passé en minute; 5. nom, prénom, domicile des parties, indication sur la situation et les prix des biens; 6. date d'enregistrement de l'acte; 7. droits d'enregistrement.
  Attention: seuls les actes passés en minute sont conservés; les actes mentionnés dans le répertoire comme passés en simple brevet (colonne 3) ne sont pas conservés par les notaires et ne sont donc pas versés au Minutier (ils sont remis aux clients).
  répertoire
  - Liste chronologique des actes pour la période du 2 mars au 31 décembre 1811, 2 mars - 31 décembre 1811; 1 r°-27 v°
  - Liste chronologique des actes pour la période du 6 janvier au 30 décembre 1812, 6 janvier - 30 décembre 1812; 28 r°-66 r°
  - Liste chronologique des actes pour la période du 4 janvier au 31 décembre 1813, 4 janvier - 31 décembre 1813; 66 v° -117 r°
  - Liste chronologique des actes pour la période du 3 janvier au 31 décembre 1814, 3 janvier - 31 décembre 1814; 117 r°-164 r°
- Répertoire chronologique pour la période du 2 janvier 1815 au 30 mai 1818, 2 janvier 1815 - 30 mai 1818; MC/RE/XXV/5; Un registre de 153 feuillets de papier manuscrits, hauteur 35,5 x largeur 25,5 cm composé de 3 cahiers foliotés par le notaire. Le registre est en bon état. Les feuillets n° 25 et 143 sont déchirés. Le feuillet n°153 comporte une tache d'encre pouvant gêner la lecture.
  - Liste chronologique des actes pour la période du 2 janvier au 31 décembre 1815, 2 janvier - 31 décembre 1815; 1 r°-44 r°
  - Liste chronologique des actes pour la période du 2 janvier au 31 décembre 1816, 2 janvier - 31 décembre 1816; 44 r°-87 r°
  - Liste chronologique des actes pour la période du 1er janvier au 31 décembre 1817, 1er janvier - 31 décembre 1817; 87 v°-132 r°
  - Liste chronologique des actes pour la période du 2 janvier au 30 mai 1818, 2 janvier - 30 mai 1818; 132 r°-152 v°
- Répertoire chronologique pour la période du 2 juin 1818 au 18 juin 1821, 2 juin 1818 - 18 juin 1821; MC/RE/XXV/6; Un registre de 183 feuillets de papier manuscrits, hauteur 35,5 x largeur 25,5 cm composé de 3 cahiers foliotés par le notaire. Le registre est en bon état.
  - Liste chronologique des actes pour la période du 2 juin au 30 décembre 1818, 2 juin - 30 décembre 1818; 1 r°-33 v°
  - Liste chronologique des actes pour la période du 2 janvier au 28 décembre 1819, 2 janvier - 28 décembre 1819; 33 v°-91 v°
  - Liste chronologique des actes pour la période du 3 janvier au 31 décembre 1820, 3 janvier - 31 décembre 1820; 92 r°-150 v°
  - Liste chronologique des actes pour la période du 2 janvier au 18 juin 1821, 2 janvier - 18 juin 1821; 151 r°-182 v°
- Répertoire chronologique pour la période du 19 juin 1821 au 24 août 1825, 19 juin 1821 - 24 août 1825; MC/RE/XXV/7; Un registre de 203 feuillets de papier manuscrits, hauteur 35,5 x largeur 25 cm composé de 2 cahiers foliotés par le notaire. Le registre est en bon état.
  - Liste chronologique des actes pour la période du 19 juin au 31 décembre 1821, 19 juin - 31 décembre 1821; 1 r°-26 v°
  - Liste chronologique des actes pour la période du 2 janvier au 31 décembre 1822, 2 janvier - 31 décembre 1822; 26 v°-74 r°
  - Liste chronologique des actes pour la période du 2 janvier au 31 décembre 1823, 2 janvier - 31 décembre 1823; 74 r°-122 v°
  - Liste chronologique des actes pour la période du 2 janvier au 30 décembre 1824, 2 janvier - 30 décembre 1824; 122 v°-175 v°
  - Liste chronologique des actes pour la période du 3 janvier au 24 août 1825, 3 janvier - 24 août 1825; 175 v°-202 v°
- Répertoire chronologique pour la période du 26 août 1825 au 6 décembre 1827, 26 août 1825 - 6 décembre 1827; MC/RE/XXV/8; Le répertoire comporte 111 feuillets et fait partie d' un registre de 207 feuillets de papier manuscrits, hauteur 35,5 x largeur 25 cm composé de 2 cahiers foliotés par le notaire. Le registre est en bon état.
  Le registre contient aussi le répertoire du notaire Louis Chardin pour la période du 7 décembre 1827 au 28 août 1829.
  - Liste chronologique des actes pour la période du 26 août au 31 décembre 1825, 26 août - 31 décembre 1825; 1 r°-18 v°
  - Liste chronologique des actes pour la période du 2 janvier au 30 décembre 1826, 2 janvier - 30 décembre 1826; 18 v°-61 v°
  - Liste chronologique des actes pour la période du 2 janvier au 6 décembre 1827, 2 janvier - 6 décembre 1827; 61 v°-111 v°